【裁判字號】    95,訴,342
【裁判日期】    950621
【裁判案由】    
【裁判全文】
臺灣彰化地方法院刑事判決               95年度訴字第342號
公  訴  人  臺灣彰化地方法院檢察署檢察官
被      告  甲○○
上列被告因違反毒品危害防制條例案件，經檢察官提起公訴（95
年度毒偵字第147、581號），及移送併辦（95年毒偵字第1310號
），本院認有刑事訴訟法第273-1條第1項之情形，而改依簡式審
判程序判決如下：
    主  文
甲○○連續施用第一級毒品，累犯，處有期徒刑壹年參月，扣案
之第一級毒品海洛因參包（其中貳包經送驗合計淨重參公克，另
壹包送驗淨重零點貳壹公克），均沒收銷燬之，另注射針筒壹支
、剷管參支，均沒收之；又連續施用第二級毒品，累犯，處有期
徒刑伍月，扣案之第二級毒品甲基安非他命拾包（其中玖包合計
毛重約參點柒公克，另壹包毛重約零點參公克），均沒收銷毀之
，另吸食器貳支，均沒收之。應執行有期徒刑壹年柒月，扣案之
第一級毒品海洛因參包（其中貳包經送驗合計淨重參公克，另壹
包送驗淨重零點貳壹公克）、第二級毒品甲基安非他命拾包（其
中玖包合計毛重約參點柒公克，另壹包毛重約零點參公克），均
沒收銷毀之；另注射針筒壹支、剷管參支及吸食器貳支，均沒收
之。
    事  實
一、甲○○曾於民國（下同）92年間，因違反毒品危害防制條例
    案件，經本院於92年8月4日，以92年度訴字第740號判決判
    處有期徒刑10月確定，業於93年11月4日縮短刑期執行完畢
    ；又於94年間，復因違反毒品危害防制條例案件，經本院於
    94年12月18日，以94年度訴字第2097號判決判處有期徒刑1
    年確定（現正執行中）。另於89年間，因施用毒品案件，由
    臺灣彰化地方法院檢察署檢察官聲請強制戒治，經本院於89
    年6月19日，以89年度毒聲字第2938號裁定送強制戒治，並
    於90年6月23日執行完畢釋放；又於92年間，再因施用毒品
    案件，由臺灣彰化地方法院檢察署檢察官聲請強制戒治，經
    本院於92年4月16日，以92年度毒聲字第795號裁定送強制戒
    治，本應於93年4月15日期滿，惟因法律修正毋庸繼續執行
    ，而於93年1月9日釋放。詎其仍不知悔改，於前開強制戒治
    執行完畢釋放後5年內，復基於施用第一級毒品海洛因之概
    括犯意，自94年12月間某日起，至95年5月17日左右止，在
    其位於彰化縣鹿港鎮頂番里人和巷8號住處旁廢棄住宅內、
    彰化縣彰化市○○路旁及其他不詳處所等處，以將第一級毒
    品海洛因置入針筒摻水混合後，再持以施打身體之方式，連
    續施用第一級毒品海洛因多次，平均約1天施用3、4次。另
    基於施用第二級毒品甲基安非他命之概括犯意，自94年12月
    間某日起，至95年3月22日某時止，在其位於彰化縣鹿港鎮
    頂番里人和巷8號住處旁及對面等處，以將第二級毒品甲基
    安非他命置於玻璃管上燒烤，使其產生煙霧後再加以吸食之
    方式，連續施用第二級毒品甲基安非他命多次，平均約1、2
    天施用1次。嗣先於94年12月30日上午11時35分許，為警在
    彰化縣鹿港鎮○○路○段254號屋後查獲，並當場扣得第一級
    毒品海洛因1包（經送驗淨重0.21公克）；復於95年1月23日
    下午3時50分，為警在前揭住處旁廢棄住宅內查獲，並場扣
    得第二級毒品甲基安非他命1包（毛重約0.3公克）及甲○○
    所有且供其吸食第二級毒品甲基安非他命所用之吸食器1支
    ；另於同年3月22日下午1時15分許，為警在彰化縣彰化市○
    ○○路164巷口處查獲；並當場扣得第一級毒品海洛因2包（
    經送驗合計淨重3公克）、第二級毒品甲基安非他命9包（合
    計毛重約3.7公克）及甲○○所有且供其施用第一級毒品海
    洛因、第二級毒品甲基安非他命所用之注射針筒1支、剷管
    3支、吸食器1支，而循線查悉上情。
二、案經彰化縣警察局、彰化縣警察局鹿港分局報請臺灣彰化地
    方法院檢察署檢察官偵查起訴，暨彰化縣警察局彰化分局報
    請臺灣彰化地方法院檢察署檢察官移送併案審理，本院認有
    刑事訴訟法第273-1條第1項之情形，而改依簡式審判程序審
    理。
    理  由
一、按除被告所犯為死刑、無期徒刑、最輕本刑為3年以上有期
    徒刑之罪或高等法院管轄第一審案件者外，於刑事訴訟法第
    273條第1項程序進行中，被告先就被訴事實為有罪之陳述時
    ，審判長得告知被告簡式審判程序之旨，並聽取當事人、代
    理人、辯護人及輔佐人之意見後，裁定進行簡式審判程序；
    除簡式審判程序及簡易程序案件外，第一審應行合議審判，
    刑事訴訟法第273-1條第1項、第284-1條分別定有明文。本
    件被告甲○○所犯係死刑、無期徒刑、最輕本刑為3年以上
    有期徒刑或高等法院管轄第一審案件以外之罪，並於本院行
    準備程序時就被訴事實為有罪之陳述，本院合議庭依前揭規
    定，經評議結果，裁定改由受命法官獨任行簡式審判程序，
    先予敘明。
二、上揭事實，業據被告迭於警、偵訊及本院行準備程序與審理
    時均坦承不諱，且其先後於94年12月30日、95年1月23日及
    同年3月22日為警查獲時所採取之尿液，經送鑑驗結果，確
    均分別呈甲基安非他命與嗎啡陽性反應，此有彰化縣警察局
    刑事警察大隊委託檢驗尿液與真實姓名對照單、彰化縣警察
    局鹿港分局委託檢驗尿液代號與真實姓名對照表、彰化縣警
    察局彰化分局查獲毒品案件採驗尿液登記簿、彰化縣衛生局
    95年1月16日、95年2月6日煙檢字第950116、950461號煙毒
    尿液檢驗成績書、彰化縣警察局查獲毒品案件尿液委外送驗
    清單及詮昕科技股份有限公司95年3月30日報告編號0000000
    0號濫用藥物尿液檢驗報告各1紙附卷可稽，而扣案之白色粉
    末3包（其中2包經送驗合計淨重3公克，另1包送驗淨重0.21
    公克）、白色結晶粒10包（其中9包合計毛重約3.7公克，另
    1包毛重約0.3公克），確分別係海洛因、甲基安非他命成分
    ，此除據被告供陳在卷外，並有彰化縣警察局鹿港分局查獲
    毒品危害防制條例初步檢驗報告單、法務部調查局95年3月
    7日及95年5月26日調科壹字第140012581、000000000鑑定通
    知書各1紙在卷可按，復有扣案之注射針筒1支、剷管3支及
    吸食器2支可資佐證。再參以施用第一級毒品海洛因及第二
    級毒品甲基安非他命均具有成癮性，被告前又已有施用毒品
    之犯行，有其前案紀錄可憑，且經強制戒治後，仍再次施用
    毒品，並屢為警查獲，被告顯有難以戒斷，且已成癮之情事
    ，故雖被告於為警查獲94年12 月30日、95年1月23日及同年
    3月22日以外之施用毒品犯行未經採尿鑑驗，然依前開說明
    ，亦應認被告之自白確與事實相符，洵堪採信。再查，被告
    曾於89年間，因施用毒品案件，經臺灣彰化地方法院檢察署
    檢察官聲請強制戒治，經本院於89年6月19日，以89年度毒
    聲字第2938號裁定送強制戒治，並於90年6月23日執行完畢
    釋放等情，有臺灣高等法院被告全國前案紀錄表及臺灣彰化
    地方法院檢察署刑案資料查註紀錄表在卷足憑，被告顯係於
    受強制戒治執行完畢釋放後，5年內再犯毒品危害防制條例
    第10條第1、2項之罪，依同條例第23條第2項規定，應依法
    論科。綜上所述，本件犯罪事證明確，被告前開犯行洵堪認
    定。
三、核被告甲○○所為，係犯毒品危害防制條例第10條第1項之施
    用第一級毒品罪及同條第2項之施用第二級毒品罪。被告為
    施用毒品而持有第一、二級毒品，其持有之低度行為均應為
    施用之高度行為所吸收，均不另論罪。被告先後多次施用第
    一、二級毒品之犯行，時間均緊接，所犯又分別係構成要件
    相同之罪，顯係各基於概括犯意反覆為之，均為連續犯，應
    分別依刑法第56條規定，各以一罪論，並分別加重其刑。又
    其所犯上開二罪，犯意各別，行為互殊，且犯罪構成要件亦
    不同，應予分論併罰。復查被告曾於92年間，因違反毒品危
    害防制條例案件，經本院於92年8月4日，以92年度訴字第
    740號判決判處有期徒刑10月確定，業於93年11月4日縮短刑
    期執行完畢等情，有臺灣彰化地方法院檢察署刑案資料查註
    紀錄表及臺灣高等法院被告全國前案紀錄表等件在卷可參，
    被告於受有期徒刑之執行完畢後，5年內再犯有期徒刑以上
    之罪，為累犯，應依刑法第47條規定，分別加重其刑，並均
    依法遞加重之。復查被告係自94年12月間某日起，至95年5
    月17日左右止，連續施用第一級毒品海洛因多次；及自94年
    12月間某日起，至95年3月22日某時止，連續施用第二級毒
    品甲基安非他命多次，而公訴人僅就被告自94年11月30日前
    案宣示判決後某日起，至95年1月23日下午4時30分許往前回
    溯72小時內之某時止，施用第一級毒品海洛因多次；及自94
    年11月30日前案宣示判決後某日起，至95年1月22日下午4時
    許止，施用第二級毒品甲基安非他命多次之犯行提起公訴，
    該未經起訴之部分，與檢察官已提起公訴之部分，因被告均
    係基於概括犯意而為之，分別具有連續犯之裁判上一罪關係
    ，其一部起訴之效力及於全部，故本院自得併予審究，併此
    敘明。爰審酌被告前曾有施用毒品犯行，經送強制戒治執行
    完畢釋放後，猶不知悔改，再施用毒品不輟，不僅戕害自身
    健康，更辜負國家將之視為病人，並施以長時間之戒治處遇
    之苦心，惟其對他人權益之侵害仍屬有限，於本院行準備程
    序與審理時均已坦承犯行，暨其犯罪動機、目的、手段、施
    用之次數、期間及其智識程度、生活狀況等一切情狀，分別
    量處如主文所示之刑，並定應執行刑。另扣案之海洛因3包
    （其中2包經送驗合計淨重3公克，另1包送驗淨重0.21公克
    ）、甲基安非他命10包（其中9包合計毛重約3.7公克，另1
    包毛重約0.3公克），係查獲之毒品，均應依毒品危害防制
    條例第18條第1項前段之規定，宣告沒收並銷燬之。又扣案
    之剷管3支、注射針筒1支，均為被告所有且為被告施用海洛
    因所用之物；而扣案之吸食器2支，均為被告所有且為被告
    吸食甲基安非他命所用之物，業據被告自承在卷，均應依刑
    法第38條第1項第2款之規定沒收之。
四、據上論斷，應依刑事訴訟法第273-1條第1項、第299條第1項
    前段，毒品危害防制條例第10條第1項、第2項、第18條第1
    項前段，刑法第11條、第56條、第47條、第51條第1項第5款
    、第38條第1項第2款，判決如主文。
本案經檢察官林士富到庭執行職務。
中    華    民    國    95    年    6     月    21    日
                  刑事第二庭    法  官  黃齡玉
以上正本證明與原本無異。
如不服本判決，應於判決送達後10日內向本院提出上訴狀 (須附
繕本)。
中    華    民    國    95    年    6     月    21    日
                                書記官  施嘉玫
毒品危害防制條例第10條
施用第一級毒品者，處 6 月以上 5 年以下有期徒刑。
施用第二級毒品者，處 3 年以下有期徒刑。


司法院資訊處製作；財團法人民間司法改革基金會備份。
